【裁判字號】    90,婚,890
【裁判日期】    901030
【裁判案由】    離婚等
【裁判全文】
臺灣臺中地方法院民事判決      九十年婚字第八九○號
    原      告  甲○○
    被      告  乙○○
右當事人間離婚等事件，本院判決如左：
    主      文
准原告與被告離婚。
訴訟費用由被告負擔。
    事      實
甲、原告方面：
一、聲明：如主文所示。
二、陳述：
    兩造於民國七十八年十月四日結婚，育有一子一女，但夫妻感情一直不融洽，且
    被告三天二頭就施予暴力，至今更趨嚴重，已到無法忍受之地步。九十年六月十
    六日晚上十一時，被告又施暴力毆打原告，被告施暴個性已十二年餘，至今仍不
    改施暴行為，夫妻實無法相處，原告爰依法第一千零五十二條第一項第三款之規
    定，提起本件離婚之訴。
三、證據：提出戶籍謄本、本院九十年度中簡字第一三一二號刑事簡易判決影本、台
    灣台中地方法院檢察署檢察官九十年度偵字第一一四一七號聲請簡易判決處刑書
    影本、台中縣警察局處理家庭暴力案件現場報告表及調查紀錄表影本各一件、診
    斷證明書影本七紙、照片影本三幀為證。
乙、被告方面：
一、聲明：駁回原告之訴。
二、陳述：對鈞院九十年度家護字第四六０號通常保護令卷無意見。
丙、本院依職權調取本院九十年度家護字第四六０號通常保護令卷。
    理      由
一、原告主張其與被告係夫妻關係，現仍存續中之事實，業據其提出戶籍謄本為證，
    自堪信為真實。又原告主張被告於九十年六月十六日晚上十一時，施暴力毆打原
    告，被告三天二頭施暴，已十二年餘，至今仍不改施暴行為等情，業據原告提出
    本院九十年度中簡字第一三一二號刑事簡易判決影本、台灣台中地方法院檢察署
    檢察官九十年度偵字第一一四一七號聲請簡易判決處刑書影本、台中縣警察局處
    理家庭暴力案件現場報告表及調查紀錄表影本各一件、診斷證明書影本七紙、照
    片影本三幀為證，並經調取本院九十年度家護字第四六０號通常保護令卷核閱屬
    實，復為被告所不爭執，原告此部分之主張亦堪信為真實。
二、按夫妻之一方受他方不堪同居之虐待者，他方得請求離婚，民法第一千零五十二
    條第一項第三款定有明文。又按婚姻以夫妻之共同生活為目的，夫妻應以誠摯相
    愛為基礎，相互尊重、忍讓與諒解，共同建立和諧美滿幸福之家庭，倘其一方予
    他方以身體上或精神上不可忍受之痛苦，致無法繼續保持共同生活之美滿、安全
    及幸福，而生婚姻之破綻，即屬不堪同居之虐待。再者，是否為夫妻間不堪同居
    之虐待，自兩性平等之地位，維持人性之尊嚴，並斟酌當事人之地位、教育程度
    及其他情事而定。本件被告屢次毆打原告，已如前述，對原告之人性尊嚴，傷害
    甚鉅，足認被告給予原告身體上及精神上不可忍受之痛苦，已達不堪同居虐待之
    程度。從而，原告依民法第一千零五十二條第一項第三款，請求離婚，於法即無
    不合，應予准許。
三、據上論結，本件原告之訴為有理由，依民事訴訟法第七十八條，判決如主文。
中      華      民      國    九十      年      十      月      三十    日
                                    臺灣臺中地方法院家事法庭
~B法      官  林清吟
右為正本係照原本作成
如對本判決上訴須於本判決送達後二十日內向本院提出上訴狀
中      華      民      國    九十      年      十      月      三十    日
~B法院書記官


司法院資訊處製作；財團法人民間司法改革基金會備份。
